臺灣高等法院臺南分院刑事裁定
110年度聲字第166號
聲  請  人  臺灣高等檢察署臺南檢察分署檢察官
受  刑  人  王○城  （年籍詳卷）
上列受刑人因家庭暴力妨害性自主案件，聲請人聲請付保護管束
（110年度執聲家字第3號），本院裁定如下：
    主  文
王○城假釋中付保護管束。並於保護管束期間，應遵守下列事項
：一、禁止實施家庭暴力。二、禁止對被害人實施身體或精神上
不法侵害之行為。三、完成加害人處遇計畫。四、其他保護被害
人事項：㈠禁止對被害人騷擾、接觸、跟蹤、通話、通信或其他
非必要之聯絡行為。㈡遠離被害人之住居所、學校、工作場所距
離一百公尺以上。
    理  由
一、按行政機關、司法機關及軍法機關所製作必須公示之文書，
    不得揭露被害人之姓名、出生年月日、住居所及其他足資識
    別被害人身分之資訊，性侵害犯罪防治法第12條第2項定有
    明文；所謂其他足資識別被害人身分之資訊，包括被害人照
    片、影像、聲音、住址、就讀學校、班級、工作場所或其有
    關係之親屬姓名年籍等個人基本資料。本案受刑人王○城（
    真實名字、年籍均詳卷，下稱受刑人）所犯之罪為性侵害犯
    罪防治法第2條第1項規定之性侵害犯罪，如記載其真實名字
    、年籍等資料，有揭露足資識別被害人身分資訊之虞，爰僅
    記載其姓氏，其餘真實名字、年籍均詳如卷內資料所示。
二、聲請意旨略以：受刑人王○城因家庭暴力妨害性自主（對同
    居未成年A女、B女強制猥褻、強制性交）等數罪，經本院10
    0 年度侵上訴字第442號判處應執行有期徒刑14 年，上訴後
    經最高法院100年度台上字第4855號上訴駁回確定後，移送
    在監執行。茲聲請人以受刑人業經法務部矯正署於民國110 
    年2月1日以法矯署教字第11001410860號函核准假釋，認有
    依家庭暴力防治法第39條準用第38條第2 項之規定，以及依
    兒童及少年福利與權益保障法第112 條之1 第3 項為遵守事
    項之必要，而該案犯罪事實最後裁判之法院為本院（100年
    度侵上訴字第442號），爰聲請於其假釋中付保護管束，並
    命其於保護管束期間，應遵守家庭暴力防治法第38條第2 項
    第1 款或數款規定事項，以及兒童及少年福利與權益保障法
    第112 條之1 第2項一款或數款事項等語。
三、假釋出獄者，在假釋中付保護管束。刑法第93條第2項定有
    明文。又依刑法第93條第2項之付保護管束，由檢察官聲請
    該案犯罪事實最後裁判之法院裁定之，刑事訴訟法第481條
    第1項前段亦有明定。再「法院就犯家庭暴力罪或違反保護
    令罪為緩刑宣告時，除顯無必要者外，應命被告於付緩刑保
    護管束期間內，遵守下列一款或數款事項：一、禁止實施家
    庭暴力。二、禁止對被害人、目睹家庭暴力兒童及少年或其
    特定家庭成員為騷擾、接觸、跟蹤、通話、通信或其他非必
    要之聯絡行為。三、遷出被害人、目睹家庭暴力兒童及少年
    或其特定家庭成員之住居所。四、命相對人遠離下列場所特
    定距離：被害人、目睹家庭暴力兒童及少年或其特定家庭成
    員之住居所、學校、工作場所或其他經常出入之特定場所。
    五、完成加害人處遇計畫。六、其他保護被害人、目睹家庭
    暴力兒童及少年或其特定家庭成員安全之事項。」、「前條
    規定，於受刑人經假釋出獄付保護管束者，準用之。」家庭
    暴力防治法第38條第2項、第39條定有明文。又受刑人於本
    案行為後，兒童及少年福利與權益保障法於108年3月29日修
    正，並於108年4月24日公布施行，此次修正增訂第112條之1
    ，該條第1至3項規定：成年人故意對兒童及少年犯兒童及少
    年性剝削防制條例、刑法妨害性自主罪章、殺人罪章及傷害
    罪章之罪而受緩刑宣告者，在緩刑期內應付保護管束。法院
    為前項宣告時，得委託專業人員、團體、機構評估，除顯無
    必要者外，應命被告於付保護管束期間內，遵守下列一款或
    數款事項：㈠禁止對兒童及少年實施特定不法侵害之行為。㈡
    完成加害人處遇計畫。㈢其他保護被害人之事項。犯第1項罪
    之受刑人經假釋出獄付保護管束者，準用前項規定。該條文
    規定受刑人經假釋出獄付保護管束，並命受刑人於保護管束
    期間內應遵守一定之事項，性質上均與在監所或其他相類似
    場所執行拘束人身自由之處遇不同，屬非拘束人身自由之保
    安處分，本案自應適用裁判時之法律即該條規定。
四、本院審核受刑人於本案對案發時有家庭成員關係之被害人為
    強制性交犯行之情事，及參酌法務部矯正署110 年2月1日法
    矯署教字第11001410861號函所附法務部○○○○○○○假釋出獄人
    交付保護管束名冊、戶籍謄本、法務部○○○○○○○受刑人假釋
    入住同意書、公務電話紀錄、受刑人人相表、收容人調查分
    類直接調查表、犯案情節及輔導/ 治療摘要紀錄表（未來處
    遇建議可加強家庭目標確定、情緒控制、壓力管理、兩性關
    係界線與尊重性別及家庭暴力法規等面向之認知教育輔導）
    、個案輔導記錄、個案綜合資料表等文件，認聲請為正當，
    並審酌受刑人出監後係返回其母住處，與原確定判決被害人
    A女、B女不同住處，亦屬不同戶籍，被害人2人均已成年，
    但基於特別預防，認在假釋付保護管束期間，併應禁止其實
    施家庭暴力，並完成加害人處遇計畫。是認聲請人之聲請為
    正當。爰依刑事訴訟法第481 條第1 項、刑法第93條第2項
    、第96條但書，家庭暴力防治法第39條、第38條第2 項第1 
    款、第2 款、第4款、第5 款，兒童及少年福利與權益保障
    法第112 條之1 第3 項、第2 項第1 款、第2 款、第3款，
    裁定如主文。
五、本裁定所稱之被害人即本院100 年度侵上訴字第442號判決
    事實欄所載之A女及B女（真實姓名、年籍及住所均詳卷）。
中　　華　　民　　國　　110 　年　　2 　　月　　4 　　日
                  刑事第二庭    審判長法　官  陳顯榮
                                      法　官  陳弘能
                                      法　官  黃裕堯
以上正本證明與原本無異。
如不服本裁定，應於收受本裁定後五日內向本院提出抗告狀。
　　　　　　　　　　　　　　　　　　　書記官  蔡孟芬　　
中　　華　　民　　國　　110 　年　　2 　　月　　4 　　日